# 在建工程计提减值准备，转固后能确认递延所得税资产吗

提问人：13436602808 时间：2020-01-04 20:45:08
在建工程建设期间计提了减值准备，当时公司处于建设期未确认递延所得税资产，现在在建工程转固后，公司开始有营业收入，现在需要计提递延所得税资产吗？求老师指点

回答人：chenyiwei
如果预计未来该固定资产的折旧期间内可产生足够多的应纳税所得额，同时满足《瑞华研究 2010 ～ 2016 汇编》之问题2-3-1所列各项条件的，则现在可以确认递延所得税资产，作为会计估计变更处理。